【裁判字號】    98,審簡上,283
【裁判日期】    981225
【裁判案由】    詐欺
【裁判全文】
臺灣士林地方法院刑事判決           98年度審簡上字第283號
上  訴  人
即  被  告  甲○○
上列上訴人即被告因詐欺案件，不服本院內湖簡易庭於民國98年
9 月25日98年度湖簡字第640 號第一審刑事簡易判決（聲請簡易
判決處刑書案號：臺灣士林地方法院檢察署98年度偵字第9378號
），提起上訴，本院管轄之第二審合議庭判決如下：
    主  文
上訴駁回。
甲○○緩刑貳年。
    事實及理由
一、本案經本院審理結果，認第一審判決被告甲○○係犯刑法第
    30條第1 項幫助犯刑法第339 條第1 項之詐欺取財罪，量處
    有期徒刑3 月，並諭知如易科罰金以新臺幣（下同）1,000
    元折算1 日，其認事、用法及量刑均無不當，應予維持，除
    引用第一審判決書記載之犯罪事實、證據及理由（如附件判
    決書）外，並補充被告於本院準備程序及審理中之自白（參
    見本院卷第16頁、第25頁）。
二、被告上訴意旨略以：被告因求職一時不察而觸法，且已分別
    賠償被害人等損害，請求撤銷原判決，從輕量刑，並給予緩
    刑宣告云云。
三、按法官於有罪判決中，究應如何量處罪刑，自得依據個案情
    節，參諸刑法第57條所定各款犯罪情狀之規定，於該法定刑
    度範圍內，基於合義務性之裁量，量處被告罪刑，而量刑之
    裁量權，乃憲法所保障法官獨立審判之核心，如非有裁量逾
    越或裁量濫用之明顯違法情事，自不得擅加指摘其違法或不
    當，即使上級審對下級審裁量權之審查，亦應同此標準，此
    不僅在保障法官不受任何制度外之不當干涉，更保障法官不
    受制度內的異質干涉，方符憲法第80條所宣示獨立審判之真
    義，此有最高法院72年度臺上字第6696號判例可資參照。本
    件原審於量刑時，已審酌刑法第57條所定各款量刑事由，就
    被告所犯幫助詐欺取財罪，判處有期徒刑3 月，並依刑法第
    41條第1 項前段之規定諭知易科罰金之折算標準，顯係在法
    定刑內科處其刑。是被告上訴意旨指摘原審量刑不當，請求
    撤銷改判，難認為有理由，應予駁回。
四、末查，被告前未曾因故意犯罪受有期徒刑以上刑之宣告，有
    臺灣高等法院被告前案紀錄表在卷可稽，其因一時失慮，初
    罹刑章，犯罪後坦承犯行，並已依被害人同意之數額，分別
    賠被害人償羅彗君16,000元、被害人乙○○20,000元之財產
    上損害，此有郵政國內匯款執據影本2 紙在卷可稽（附於本
    院卷第27頁、第28頁），堪認經此偵審程序，自當知所警惕
    而無再犯之虞，本院認其所受宣告之刑以暫不執行為適當，
    併宣告緩刑2 年，以啟自新。
據上論斷，應依刑事訴訟法第455 條之1 第1 項、第3 項、第36
8 條、第373 條，刑法第74條第1 項第1 款，判決如主文。
本案經檢察官鄭富城到庭執行職務。
中    華    民    國    98    年    12    月    25    日
                  刑事第一庭審判長法  官  雷雯華
                                  法  官  王沛雷
                                  法  官  吳祚丞
以上正本證明與原本無異。
本件不得上訴。
                                  書記官  丁梅芬
中    華    民    國    98    年    12    月    25    日
附錄論罪科刑法條：
刑法第339條第1項
意圖為自己或第三人不法之所有，以詐術使人將本人或第三人之
物交付者，處 5 年以下有期徒刑、拘役或科或併科 1 千元以下
罰金。


司法院資訊處製作；財團法人民間司法改革基金會備份。
